臺灣新竹地方法院刑事宣示判決筆錄　　　 94年度易字第478號
公　訴　人　臺灣新竹地方法院檢察署檢察官
被　　　告　辛○○
指定辯護人　本院公設辯護人甲○○
上列被告因竊盜等案件，經檢察官聲請簡易判決處刑（94年度速
偵字第15號）及移送併案審理（93年度偵字第5648號、94年度偵
字第605 、1211號），本院改用通常程序審理後，檢察官聲請改
依協商程序而為判決，本院於中華民國94年8月12日下午5時在本
院刑事第八法庭宣示判決，出席職員如下：
法官起立朗讀判決主文、犯罪事實要旨、處罰條文，及告以上訴
限制、期間並提出上訴狀之法院，且諭知記載其內容：
一、主  文：
    辛○○連續踰越安全設備於夜間侵入住宅竊盜，累犯，處有
    期徒刑玖月，扣案鑰匙壹支（94年度保管字第176 號）沒收
    ；又連續收受贓物，累犯，處有期徒刑陸月。應執行有期徒
    刑壹年貳月，扣案鑰匙壹支（94年度保管字第176 號）沒收
    。
二、犯罪事實要旨：
  (一)辛○○前有多次竊盜前科，最近係於民國90年2 月間，因竊
    盜案件，經臺灣桃園地方法院判處有期徒刑4 月；復於90年
    間，因逃亡案件，經軍事法院判處有期徒刑10月；嗣於91年
    間，再因竊盜案件，經法院判處有期徒刑1年6月，後2 罪經
    定應執行刑為有期徒刑2年3月，接續執行並於92年2 月12日
    執行完畢。
  (二)其基於收受贓物、行使變造特種文書之概括犯意，知悉綽號
    「家齊」之真實姓名年籍均不詳之成年男性友人所交付如附
    表編號一所示之SANYANG綠色自小客車與其上所懸掛之ML-50
    81號變造車牌2面均係來源有異之贓物，竟仍於93年11月1日
    晚上10時許，在苗栗縣竹南鎮○○路某處，向「家齊」借用
    而收受供己代步使用，並即行使該變造之車牌，足生損害於
    ML-5981號、ML-5081號車牌所有人及公路監理機關對行車許
    可管理、警察機關對道路交通稽查之正確性。嗣於93年11月
    3 日晚上11時40分許，在新竹縣北埔鄉○○路「北埔撞球場
    」前，經巡邏員警發現該自小客車之車籍與車牌登記資料顯
    有不符而當場查獲，並扣得上開自小客車與其上之變造車牌
    2 面（自小客車、車牌分別經失主領回），及「家齊」所交
    付、用以開啟該自小客車之鑰匙1支（以93年度保管字第
    1678號扣押中），經檢察官訊問後諭令限制住居（93年度偵
    字第5648號併案）。
  (三)詎其猶不知警惕，復基於意圖為自己不法所有之概括犯意，
    於93年12月17日晚上10時許，在新竹市○○區○○路5段331
    巷1號前，持其所有之自備鑰匙1 支，將丁○○所有HONDA廠
    牌、車號7U-1509 號自小客車（價值約10萬元）之方向盤、
    電門鎖破壞後予以啟動竊走，得手後即供己代步之用。又其
    為掩飾犯行避免經警臨檢遭識，乃基於同前行使變造特種文
    書之概括犯意，於不詳時間、地點，以黑色膠帶黏貼於號碼
    邊緣並潑灑紅色油漆致污穢不易辨識之方式，變造前開其所
    竊得車號7U-1509號自小客車之前後車牌2 面為7U-1500號，
    並懸掛於該自小客車前後加以行使，亦足生損害於 7U-1509
    號、7U-1500 號車牌所有人及公路監理機關對行車許可管理
    、警察機關對道路交通稽查之正確性。嗣於93年12月22日凌
    晨5時30分許，其駕駛該懸掛變造7U-1500號車牌之自小客車
    搭載不知情之女友林靜宜行經新竹市○○路○段69巷1弄1 號
    前，因形跡可疑為警攔檢盤查而查獲上情，並扣得該自小客
    車（自小客車業經丁○○領回），及前揭所有供竊車用之鑰
    匙1支（以94年度保管字第176號扣押中），再經檢察官諭令
    限制住居（94年度速偵字第15號起訴）。
  (四)其仍不知悔改收斂，又基於同前收受贓物、行使變造特種文
    書之概括犯意，知悉真實姓名年籍均不詳之「彭亞倫」所交
    付如附表編號二所示之SANYANG 綠色自小客車及其上懸掛之
    Z7-6820號變造車牌，均係他人竊得之贓物，竟仍於94年1月
    19日凌晨某時，在新竹縣芎林鄉北二高竹林交流道旁加油站
    內，為檢測修理上開自小客車遂自「彭亞倫」處收受該車並
    駕駛上路，而行使前揭變造之車牌，亦足生損害於 Z7-6620
    號、Z7-6820 號車牌所有人及公路監理機關對行車許可管理
    、警察機關對道路交通稽查之正確性。嗣於94年1 月20日凌
    晨3時30分許，其駕駛該懸掛Z7-6820號變造車牌之自小客車
    行經新竹市○○區○○路二段北二高陸橋上，因形跡可疑為
    警攔檢而查獲上情，並扣得前開自小客車與其上之變造車牌
    2 面（業經己○○領回）及「彭亞倫」所交付，用以開啟該
    自小客車之鑰匙1支（以94年度保管字第299號扣押中），經
    檢察官訊問後諭令交保1萬元（94年度偵字第605號併案）。
  (五)惟辛○○猶不知戒慎其行，再基於同前意圖為自己不法所有
    之概括犯意，先於94年2月8日晚上8 時許，越過戊○○位於
    新竹市○○路○段280巷61弄39號後門廚房之窗戶安全設備，
    侵入住宅徒手竊取現金21,000元、裝潢工具、空氣壓縮機 1
    臺、裝潢空氣槍10支、電鋸2支、碎石機1支、多功能事務機
    1臺、存摺、印章（數量不詳）、電信對照器（型號為585L2
    ）1臺、汽車行照2張、汽車鑰匙7支、電子遙控器1個、鉗子
    1支、扳手1支等物；又於94年2月28日上午6時許，在新竹市
    ○○○街106 號前，持不詳友人所有、客觀上足以傷害人之
    生命身體之兇器自製活動六角扳手1 支，將庚○○所有本田
    廠牌、車號WJ-7197 號自小客車（價值約15萬元）之車門、
    電門鎖破壞後予以啟動竊走，得手後即供己代步之用；嗣於
    94年3月1日下午6 時10分許，為警前往辛○○位於新竹市○
    ○街150巷7號租屋處，經其同意搜索而在屋內房間地上搜得
    電信對照器1臺，在其工具袋內扣得WJ-7197號自小客車行照
    1張、汽車行照2張、汽車鑰匙7支、電子遙控器1個、鉗子 1
    支、扳手1支，及前揭供竊車用之六角扳手1支（以94年度保
    管字第414號扣押中），並在新竹市○○街150巷附近之空地
    扣得上開WJ-7197號自小客車，而循線查悉上情（WJ-7197號
    自小客車及行照業經庚○○領回，電信對照器、汽車行照、
    汽車鑰匙、電子遙控器、鉗子、扳手等物業經戊○○領回）
    （94年度偵字第1211號併案）。
三、處罰條文：
    刑法第321條第1項第1、2款、第349條第1項、第210條、第
    212條、第354條。
四、扣案物之沒收：
    扣案鑰匙1支（94年度保管字第176號，扣押物品清單見本院
    卷），係被告所有供竊取7U-1509 號自小客車用之物等情，
    經被告於偵查中供述在卷，應依刑法第38條第1項第2款諭知
    沒收，至其餘扣案之鑰匙、六角扳手（93年度保管字第1678
    、94年度保管字第299、414號），均非被告所有之物，不符
    合沒收之規定，爰不諭知沒收，附此敘明。
五、協商判決除有刑事訴訟法第454條之4第1項第1款於本訊問程
    序終結前，被告撤銷協商合意或檢察官撤回協商聲請者；第
    2款被告協商之意思非出於自由意志者；第4款被告所犯之罪
    非第455條之2第1項所定得以協商判決者；第6款被告有其他
    較重之裁判上一罪之犯罪事實者；第7 款法院認應諭知免刑
    或免訴、不受理者情形之一，及違反同條第2 項「法院應於
    協商合意範圍內為判決；法院為協商判決所科之刑，以宣告
    緩刑或2 年以下有期徒刑、拘役或罰金為限」之規定者外，
    檢察官與被告均不得上訴。
六、如有前項得上訴之情形，得自收受宣示判決筆錄送達之日起
    10日內，向本院提出上訴書狀，上訴於第二審法院。
中　　華　　民　　國　　94　　年　　8 　　月　　12　　日
                  臺灣新竹地方法院刑事第三庭
                      書  記  官  吳尚文
                      法      官  黃美盈
以上正本證明與原本無異。
中　　華　　民　　國　　94　　年　　8　　月　　 15　　日
                      書  記  官  吳尚文
附錄本案論罪科刑法條：
刑法第321條第1項第1、2款（加重竊盜罪）
犯竊盜罪而有左列情形之一者，處六月以上、五年以下有期徒刑
：
一  於夜間侵入住宅或有人居住之建築物、船艦或隱匿其內而犯
    之者。
二  毀越門扇、牆垣或其他安全設備而犯之者。
刑法第349條第1項（收受贓物罪）
收受贓物者，處三年以下有期徒刑、拘役或五百元以下罰金。
刑法第210條（偽造變造私文書罪）
偽造、變造私文書，足以生損害於公眾或他人者，處五年以下有
期徒刑。
刑法第212條（偽造變造特種文書罪）
偽造、變造護照、旅券、免許證、特許證及關於品行、能力服務
或其他相類之證書、介紹書，足以生損害於公眾或他人者，處一
年以下有期徒刑、拘役或三百元以下罰金。
附表：
┌──┬───────┬─────────────┬──────────┐
│編號│收受時間、地點│被害人車輛、車牌失竊時間、│備                註│
│    │、收受之物及交│地點及車牌變造之情形      │                    │
│    │付之人        │                          │                    │
├──┼───────┼─────────────┼──────────┤
│ 一 │93年11月1日晚 │(1)吳淑楨所有，交由乙○○管│(1)93年度偵字第5648號│
│    │上10時許，在苗│  領使用之三陽廠牌、車號NC│  併案              │
│    │栗縣竹南鎮公義│  -4037號自小客車（價值約 │(2)成立刑法第349條第1│
│    │路某處，自綽號│  100,000元），於93年10月 │  項收受贓物罪、同法│
│    │「家齊」之真實│  21日上午6時許，在新竹市 │  第216條、第212條行│
│    │姓名年籍均不詳│  南大路878巷54號前空地失 │  使變造特種文書罪  │
│    │之成年男性友人│  竊                      │                    │
│    │處收受懸掛ML-5│(2)丙○○所有之ML-5981號車 │                    │
│    │081號變造車牌 │  牌，於93年9月20日凌晨1時│                    │
│    │之自小客車贓物│  許，在新竹縣竹東鎮○○路│                    │
│    │後供己代步使用│  思夢樂旁巷子內失竊      │                    │
│    │              │(3)由不詳之人於不詳時地以不│                    │
│    │              │  詳方法將丙○○失竊之ML-5│                    │
│    │              │  981號車牌變造為ML-5081號│                    │
│    │              │  後懸掛於乙○○失竊之車號│                    │
│    │              │  NC-4037號自小客車前後加 │                    │
│    │              │  以行使                  │                    │
├──┼───────┼─────────────┼──────────┤
│ 二 │94年1月19日凌 │(1)溫劉春蘭所有、交由己○○│(1)94年度偵字第605號 │
│    │晨某時，在新竹│  管領使用之三陽廠牌、車號│  併案              │
│    │縣芎林鄉北二高│  Z7-6620號自小客車（價值 │(2)成立刑法第349條第1│
│    │竹林交流道旁加│  約400,000元），於94年1月│  項收受贓物罪、同法│
│    │油站內，自真實│  17日上午8時許，在苗栗縣 │  第216條、第212條行│
│    │姓名年籍均不詳│  頭份鎮頭份里頭份253號前 │  使變造特種文書罪  │
│    │之「彭亞倫」處│  失竊                    │                    │
│    │收受懸掛Z7-682│(2)由不詳之人於不詳時地以不│                    │
│    │0號變造車牌之 │  詳方法變造己○○失竊之車│                    │
│    │自小客車贓物並│  號Z7-6620號自小客車之車 │                    │
│    │駕駛上路      │  牌為Z7-6820號後懸掛於該 │                    │
│    │              │  自小客車前後加以行使    │                    │
└──┴───────┴─────────────┴──────────┘
